臺灣高雄地方法院刑事判決
111年度審交易字第619號
公  訴  人  臺灣高雄地方檢察署檢察官
被      告  陳添裕



上列被告因公共危險案件，經檢察官提起公訴（111年度偵字第8
236號），因被告於準備程序進行中就被訴事實為有罪之陳述，
經本院裁定改依簡式審判程序審理，判決如下：
    主  文
陳添裕犯不能安全駕駛動力交通工具罪，處有期徒刑柒月。
    事實及理由
一、本件被告陳添裕所犯非死刑、無期徒刑、最輕本刑為3年以
    上有期徒刑之罪或高等法院管轄第一審案件，其於準備程序
    進行中，就被訴事實為有罪之陳述，經告知簡式審判程序之
    旨，並聽取當事人之意見後，本院認宜進行簡式審判程序，
    爰依刑事訴訟法第273條之1第1項規定，裁定進行簡式審判
    程序。又因改行簡式審判程序之故，依刑事訴訟法第159條
    第2項之規定，本件不受同法第159條第1項傳聞法則之限制
    ，合先敘明。
二、本案犯罪事實及證據，除證據部分增列「被告於本院審理時
    之自白」外，其餘均引用檢察官起訴書所載（如附件）。
三、論罪科刑：　　
  ㈠核被告所為，係犯刑法第185條之3第1項第1款之不能安全駕
    駛動力交通工具罪。
　㈡起訴書雖記載被告前因公共危險案件，經法院判決應執行有
    期徒刑5月併科罰金新臺幣2萬元確定，於民國109年8月30日
    縮短刑期執行完畢，被告於受有期徒刑執行完畢後，5年內故
    意再犯本件有期徒刑以上之罪，為累犯，且被告已第7次犯
    同一罪名，顯見其完全漠視公眾行的安全，請依刑法第47條
    第1項規定斟酌加重其刑等語。然檢察官未就被告構成累犯
    之事實及其應加重其刑之事項具體指出相關證明方法，依最
    高法院刑事大法庭110年度台上大字第5660號裁定意旨，本
    院自無庸就此部分依職權調查並為相關之認定，亦無庸依刑
    法第47條第1項規定加重其刑，且被告此部分前科素行僅須
    依刑法第57條第5款規定於量刑時予以審酌即可，附此敘明
    。
  ㈢爰以行為人之責任為基礎，審酌被告理應知悉酒精對人之意
    識能力具有不良影響，仍於酒後吐氣酒精濃度達每公升0.37
    毫克狀況下，罔顧公眾之交通安全，騎乘電動自行車行駛於
    道路上，所為實可非議；然念被告犯後坦承犯行，態度尚可
    ，且行車期間幸未肇事致他人受傷，危害尚未擴大，兼衡被
    告於本院審理時自陳之智識程度及家庭經濟狀況（詳見本院
    審交易卷第59頁）、前有多次犯酒後不能安全駕駛動力交通
    工具罪經法院論罪科刑及執行完畢之素行（詳見臺灣高等法
    院被告前案紀錄表）等一切情狀，量處如主文所示之刑。
據上論斷，應依刑事訴訟法第273條之1第1項、第299條第1項前
段、第310條之2 、第454條第2項，判決如主文。
本案經檢察官劉穎芳提起公訴，檢察官范文欽到庭執行職務。
中　　華　　民　　國　　111 　年　　8 　　月　　31　　日
                  刑事第五庭    法　官  林明慧
以上正本證明與原本無異。
如不服本判決應於收受送達後20日內向本院提出上訴書狀，並應
敘述具體理由；如未敘述上訴理由者，應於上訴期間屆滿後20日
內向本院補提理由書（均須按他造當事人之人數附繕本）「切勿
逕送上級法院」。
中　　華　　民　　國　　111 　年　　8 　　月　　31　　日
　　　　　　　　　　　　　　　　書記官  鄭永媚
附錄本判決所引法條 
中華民國刑法第185條之3第1項第1款
駕駛動力交通工具而有下列情形之一者，處3年以下有期徒刑，
得併科30萬元以下罰金：
一、吐氣所含酒精濃度達每公升零點二五毫克或血液中酒精濃度
    達百分之零點零五以上。
【附件】　　
臺灣高雄地方檢察署檢察官起訴書
                                     111年度偵字第8236號
　　被　　　告　陳添裕　男　50歲（民國00年0月00日生）
　　　　　　　　　　　　住○○市○鎮區○○○路000巷0號2
　　　　　　　　　　　　樓
　　　　　　　　　　　　國民身分證統一編號：Z000000000號
上被告因公共危險案件，已經偵查終結，認應該提起公訴，茲將
犯罪事實及證據並所犯法條分敘如下：
　　　　犯罪事實
一、陳添裕前因公共危險案件，經法院判決有期徒刑5月併科罰
    金新臺幣2萬元確定，於民國109年8月30日徒刑執行完畢。
    詎其猶不知悔改，於111年3月11日18時許，在高雄市○鎮區○○
    ○路000巷0號2樓住處飲用啤酒，明知吐氣所含酒精濃度已達每
    公升0.25毫克以上者，不得駕駛動力交通工具，仍於翌(12)日
    16時30許，在呼氣酒精濃度已逾上開標準之情形下，基於不能
    安全駕駛動力交通工具而駕駛之犯意，騎乘屬於動力交通工具
    之電動自行車上路。嗣於111年3月12日16時55分許，行經高雄
    市三民區建國一路、凱旋路交岔路口時，因行車不穩遭警方
    攔查，並於同日17時3分許測得其吐氣酒精濃度含量達每公升0.
    37毫克後，始發現上情。
二、案經高雄市政府警察局苓雅分局報告偵辦。
　　　　證據並所犯法條
一、證據清單及待證事實
編號 證據名稱 待證事實 1 被告陳添裕於警詢時及偵 查中之自白 被告坦承於上開時、地飲酒 後駕車之事實。 2 高雄市政府警察局苓雅分局凱旋路派出所酒精測試報告、財團法人台灣商品 檢測驗證中心呼氣酒精測 試器檢定合格證、高雄市 政府警察局舉發違反道路 交通管理事件通知單影本各1份 證明被告酒後駕車，為警施行酒測，吐氣酒精含量達每公升0.37毫克之事實。 
二、核被告所為，係犯刑法第185條之3第1項第1款酒後駕車罪嫌
    。又被告於104年間起，即4度因公共危險案件經本署以緩起訴
    處分或經法院判決有罪確定，另因公共危險案件，經本署分
    別於111年1月7日、1月19日，分別聲請簡易判決處刑、提起
    公訴，本次已第7次犯同一罪名，顯見被告完全漠視公眾行的
    安全，且被告曾受有期徒刑之執行完畢，有刑案資料查註紀錄
    表存卷為憑，其於受有期徒刑執行完畢後之5年內，故意再犯
    本件有期徒刑以上之罪，為累犯，請依刑法第47條第1項及司
    法院大法官會議第775號解釋意旨，斟酌加重其刑並從重量刑
    。
三、依刑事訴訟法第251條第1項提起公訴。
　  此　致
臺灣高雄地方法院
中　　華　　民　　國　 111 　年　　3 　 月　　31　　日
　　　　　　　　　　　 　　　檢　察　官  劉穎芳
上正本證明與原本無異
中　　華　　民　　國　 111　　年　　4 　　月　　15　　日
                              書  記  官  沈毅         
所犯法條
中華民國刑法第185條之3
駕駛動力交通工具而有下列情形之一者，處 3 年以下有期徒刑
，得併科 30 萬元以下罰金：
一、吐氣所含酒精濃度達每公升零點二五毫克或血液中酒精濃度
    達百分之零點零五以上。
二、有前款以外之其他情事足認服用酒類或其他相類之物，致不
    能安全駕駛。
三、服用毒品、麻醉藥品或其他相類之物，致不能安全駕駛。
因而致人於死者，處 3 年以上 10 年以下有期徒刑，得併科 2
百萬元以下罰金；致重傷者，處 1 年以上 7 年以下有期徒刑，
得併科 1 百萬元以下罰金。
曾犯本條或陸海空軍刑法第 54 條之罪，經有罪判決確定或經緩
起訴處分確定，於十年內再犯第 1 項之罪因而致人於死者，處
無期徒刑或 5 年以上有期徒刑，得併科 3 百萬元以下罰金；致
重傷者，處 3 年以上 10 年以下有期徒刑，得併科 2 百萬元以
下罰金。